臺灣高等法院高雄分院刑事判決　　　　99年度上易字第1066號
上　訴　人　臺灣高雄地方法院檢察署檢察官
被　　　告　陳國偉
上列上訴人因被告竊盜案件，不服臺灣高雄地方法院99年度易字
第1497號中華民國99年9 月24日第一審判決（起訴案號：臺灣高
雄地方法院檢察署99年度偵字第22946 號），提起上訴，本院判
決如下：
    主  文
原判決關於陳國偉被訴於九十九年六月十二日、九十九年六月二
十五日竊盜二次無罪部分撤銷。
陳國偉犯竊盜罪，共貳罪，均累犯，各處有期徒刑捌月，應執行
有期徒刑壹年貳月。
其餘上訴駁回。
    事  實
一、陳國偉前因竊盜等案件，經臺灣高雄地方法院以97年度易字
    第528 號判處有期徒刑10月、9 月、5 月，應執行有期徒刑
    1 年8 月確定，於民國98年11月27日縮刑期滿執行完畢。詎
    仍不知悔改，竟意圖為自己不法之所有，基於為自己不法所
    之竊盜犯意，分別為下列竊盜行為：(一)於99年6 月12日前某
    日時，在高雄市○鎮區○○路與文橫路交岔口附近（即新光
    三越百貨公司騎樓處），以不詳方式，竊取不詳人士所有，
    放置在其機車置物箱內之數位相機（廠牌：CANON ，機身號
    碼0000000000號）1 臺，得手後，典當予「金時代當舖」，
    得款1,000 元，供己花用殆盡。(二)99年6 月25日23時30分許
    ，亦在上開新光三越百貨公司騎樓處，徒手竊取不詳人士所
    有，放置在其機車置物箱內之數位相機（廠牌：SONY，機身
    號碼DSC-T77 號）1 臺，得手後，於翌（26）日典當予「英
    明當舖」，得款1,000 元，供己花用殆盡。嗣於同年7 月8
    日凌晨零時30分許，在高雄市前鎮區新光三越百貨公司騎樓
    ，持螺絲起子，撬開楊婉琪放置該處之車牌號碼501-BJM 號
    機車置物箱，竊取財物得手後，隨即為警當場查獲（此部分
    加重竊盜業經原審判處有期徒刑1 年確定），並於同日1 時
    8 分17秒先以電腦查得陳國偉於同年6 月26日持上開數位相
    機至英明當舖典當之資料，復於查獲當日13時30分15秒查得
    陳國偉於99年6 月12日持相機至金時代當舖典當之資料，循
    線查獲上開事實。
二、案經高雄市政府警察局前鎮分局移送臺灣高雄地方法院檢察
    署檢察官偵查起訴。
    理  由
壹、證據能力之論斷：按被告以外之人於審判外之言詞或書面陳
    述，除法律有規定者外，不得作為證據。又被告以外之人於
    偵查中向檢察官所為之陳述，除顯有不可信之情況者外，得
    為證據。又被告以外之人於審判外之陳述，經當事人於審判
    程序同意作為證據，法院審酌該言詞陳述或書面陳述作成時
    之情況，認為適當者，亦得為證據。當事人、代理人或辯護
    人於法院調查證據時，知有第159 條第1 項不得為證據之情
    形，而未於言詞辯論終結前聲明異議者，視為有前項之同意
    ，刑事訴訟法第15 9條第1 項、第159 條之1 第2 項及第
    159 條之5 分別定有明文。查本判決以下所引用之證據資料
    ，其中傳聞證據部分，被告陳國偉及公訴人於本院準備程序
    均未陳明同意作為證據，亦未於言詞辯論終結前聲明異議，
    本院審酌上開證據作成時之情況，並無違法取證或其他瑕疵
    ，且與本案待證事項具關聯性，認為以之作為證據為適當，
    自得作為證據。
貳、撤銷改判有罪部分：
一、訊據被告陳國偉否認有前開竊盜數位相機犯行，辯稱：伊有
    蒐集數位相機的習慣，前開數位相機均是在高雄市○○路與
    中華路口之跳蚤市場買的，不是偷的，然因伊為臨時工，缺
    錢為日常花用，所以將之典當等語。惟查：
(一)、被告於99年6 月25日23時30分許，在前鎮區新光三越百貨公
    司騎樓處，徒手竊取他人所有放置在其機車置物箱內之數位
    相機1 臺，得手後，於翌（26）日典當予「英明當舖」，得
    款1,000 元等情，業經被告於警詢供認不諱（警卷第2 頁背
    面、第3 頁），其於檢察官偵訊時亦坦認：伊於99年6 月間
    ，在上開新光三越百貨公司騎樓，竊取他人機車內數位相機
    2 台後，持至當舖典當等語在卷（偵查卷第14頁），此外並
    有該當舖收當之資料在卷可資佐證（警卷第31頁），堪可認
    定，其上開所辯顯係事後卸責之詞，不足採信。
(二)、被告對於上開99年6 月12日前某日時，在新光三越百貨公司
    騎樓處，竊取不詳人士所有，放置在其機車置物箱內之數位
    相機後，持向「金時代當舖」，得款1,000 元一節，固於警
    詢時否認犯行，辯稱：該典當之相機係網友拿給伊典當云云
    ，惟其警詢之辯詞與上開其於審理中之辯解已顯有歧異，難
    以憑採，又其檢察官偵訊時已坦認：伊於99年6 月間，在上
    開新光三越百貨公司騎樓，竊取他人機車內數位相機2 台後
    ，持至當舖典當等語，亦如前述，並有上開金時代當舖收當
    之資料（警卷第26頁），可資佐證，其犯行自堪認定。
二、核被告所為係犯刑法第320 條第1 項之普通竊盜罪，其所犯
    2 次竊盜，犯意各別，行為互殊，為獨立數罪，應予分論併
    罰。被告有事實欄所載之前案紀錄，甫於98年11月27日執行
    完畢，有臺灣高等法院被告前案紀錄表1 份在卷可按，其於
    有期徒刑執行完畢，5 年內故意再犯本件有期徒刑以上之罪
    ，依刑法第47條第1 項規定，為累犯，並加重其刑。原審以
    被告就此部分犯行於偵查中所為之自白不明確，且無其他積
    極證據可為佐證，而認被告此部分犯罪不能證明，而諭知被
    告無罪，固非無見。惟警方於警詢時已提示被告持數位相機
    於6 月12日、25日分別至金時代當舖及英明當舖典當之收當
    物資料，詢問被告，被告於警詢時僅否認6 月12日典當之物
    係其竊得，6 月25日部分則坦承係其竊得後典當，其緊接於
    同日移送檢察官偵訊時所供承於6 月間在上開百貨公司騎樓
    ，行竊相機兩次，均持以典當，係針對警詢所供承2 次典當
    之相機所為供述，自堪認定，蓋卷內並無其它犯罪事實足使
    被告混淆。再者，被告之自白固不得作為認定被告犯罪之唯
    一證據，應有補強證據始得認定之。惟所謂補強證據，並非
    就被告自白之全部內容均須有其它證據為佐證補強，被告自
    白之主要部分如有相當證據足資佐證，而依相關經驗法則足
    以認定被告犯罪者，即非無補強證據。本件除被告於警詢及
    偵查之自外，被告持各該相機至當舖典當之事實，均有該等
    當舖之收當資料可為佐證，就此重要事實既有明確佐證，參
    酌經驗法則，被告自白即非無足夠之補強證據，其自白堪認
    與事實相符，原審就此部分判決被告無罪，認事用法非無違
    誤，檢察官執此上訴，為有理由，原判決就此部分應由本院
    撤銷改判。爰審酌被告正值壯年，不思以正途賺取財物，竊
    取他人置放於機車置物箱之財物，侵害他人財產法益，犯後
    僅坦承部分犯行，態度難謂良好，及其所竊取之財物價值、
    對被害人造成之損害等一切情狀，分別量處如主文第2 項所
    示之刑，並定應執行刑。
參、其餘上訴駁回部分：
一、公訴意旨另以：被告陳國偉意圖為自己不法之所有，分別於
    下列時、地為下列竊盜行為：(一)於99年3 月13日前某日時，
    在不詳處所，以不詳方式，竊取不詳人士所有，放置在其機
    車置物箱內之數位相機（廠牌：SONY，機身號碼0000000 號
    ）1 臺，得手後，典當予「金時代當舖」，得款1,000 元，
    供己花用殆盡。(二)於99年7 月5 日前某日時，在不詳處所，
    以不詳方式，竊取不詳人士所有，放置在其機車置物箱內之
    數位相機（廠牌：CANON ，機身號碼不詳）1 臺，得手後，
    典當予「二分利當舖」，得款800 元，供己花用殆盡。因認
    被告陳國偉涉犯刑法第320 條第1 項竊盜罪嫌等語。
二、按犯罪事實應依證據認定之，無證據不得認定其犯罪事實；
    不能證明被告犯罪者，應諭知無罪之判決；刑事訴訟法第15
    4 條第2 項、第301 條第1 項分別定有明文。又認定犯罪事
    實所憑之證據，雖不以直接證據為限，間接證據亦包括在內
    ；然而無論直接或間接證據，其為訴訟上之證明，須於通常
    一般之人不致有所懷疑，而得確信其為真實之程度者，始得
    據為有罪之認定，倘其證明尚未達到此一程度，而有合理之
    懷疑存在時，即無從為有罪之認定（最高法院76年台上字第
    4986號判例意旨參照）。再者，依刑事訴訟法第161 條第1
    項規定，檢察官對於起訴之犯罪事實，仍應負提出證據及說
    服之實質舉證責任，倘其所提出之證據，不足為被告有罪之
    積極證明，或其指出證明之方法，無從說服法院以形成被告
    有罪之心證，基於無罪推定之原則，自應為被告無罪判決之
    諭知（最高法院92年台上字第128 號判例意旨參照）。且按
    被告否認犯罪所持之辯解縱屬不能成立，仍非有積極證據足
    以證明其犯罪行為，不能遽為有罪之認定（最高法院30年上
    字第1831號判例意旨可資參照）。
三、公訴人認被告涉有上開竊盜罪嫌，無非以收當物品查詢資料
    及當鋪典當資料等為其論據。訊據被告堅決否認有何竊取前
    開數位相機行為，辯稱：伊有蒐集數位相機的習慣，前開數
    位相機均是在高雄市○○路與中華路口之跳蚤市場買的，不
    是偷的，然因伊為臨時工，缺錢為日常花用，所以將之典當
    等語。經查被告就上開公訴意旨所指2 台相機，於警詢時分
    別辯稱：係網友所給及在七賢國小附近拾得云云（警卷第5
    頁），與其上揭所辯並不一致，其辯詞是否可信，固非無疑
    。然本件公訴人所舉上開2 相機之收當資料，僅能證明被告
    確實持該2 相機至「金時代當舖」、「二分利當舖」典當，
    該二相機是否確為被告所竊得，則尚乏積極證據可資為憑。
    綜此，公訴人所舉證據既未達使通常一般之人不致有所懷疑
    ，而得確信其為真實之程度者，而有合理之懷疑存在，即無
    從為有罪之認定。原審因而認定被告犯罪不能證明，而諭知
    被告此部分被訴事實無罪，核無違誤，檢察官上訴意旨仍執
    前詞，指摘原判決不當，為無理由，應予駁回。
四、原審判決被告有罪部分（即犯竊盜罪及攜帶兇器竊盜罪），
    檢察官及被告均未提起上訴，業已確定，附此敘明。
據上論結，應依刑事訴訟法第368 條、第369 條第1 項前段、第
364 條、第299 條第1 項前段，刑法第320 條第1 項、第47條第
1 項、第51條第5 款，刑法施行法第1 條之1 ，判決如主文。
本案經檢察官鍾忠孝到庭執行職務。
中    華    民    國    100    年    1    月    5    日
                  刑事第十庭    審判長法  官  陳中和
                                      法  官  林水城
                                      法  官  蔡國
以上正本證明與原本無異。
不得上訴。
中    華    民    國    100    年    1    月    5    日
                                      書記官  周青玉
附錄本件判決論罪科刑法條：
中華民國刑法第320 條
意圖為自己或第三人不法之所有，而竊取他人之動產者，為竊盜
罪，處5 年以下有期徒刑、拘役或 5 百元以下罰金。
意圖為自己或第三人不法之利益，而竊佔他人之不動產者，依前
項之規定處斷。
前二項之未遂犯罰之。